【裁判字號】    97,消債更,1830
【裁判日期】    980525
【裁判案由】    更生事件
【裁判全文】
臺灣板橋地方法院民事裁定          97年度消債更字第1830號
聲  請  人  甲○○
代  理  人  黃青鋒律師
上列當事人因消費者債務清理事件聲請更生，本院裁定如下：
    主  文
聲請駁回。
聲請費用由聲請人負擔。
    理  由
一、按債務人與金融機構協商成立者，不得聲請更生或清算，但
    因不可歸責於己之事由，致履行顯有重大困難者，不在此限
    ；本條例施行前，債務人依金融主管機關協調成立之中華民
    國銀行公會會員辦理消費金融案件無擔保債務協商機制與金
    融機構成立之協商，準用前項之規定，消費者債務清理條例
    第151條第 5項、第6項分別定有明文。又聲請更生或清算不
    合程式或不備其他要件者，法院應以裁定駁回之，但其情形
    可以補正者，法院應定期間先命補正，復為同條例第 8條所
    明定。
二、本件聲請意旨略以：聲請人目前債務總金額為新臺幣（下同
    ）0000000 元，有不能清償債務之情事，消費者債務清理條
    例施行前，曾於民國95年間依照中華民國銀行公會會員辦理
    消費金融案件無擔保債務協商機制，與最大債權金融機構陽
    信商業銀行股份有限公司達成協商，雙方約定聲請人自95年
    10月起，分120期，利率0%，每月10日以16744元依各債權銀
    行債權金額比例清償各項債務，至全部清償為止，惟聲請人
    任職於安泰人壽保險股份有限公司，原本每月收入約 50000
    元，扣除房租及生活費後本可負擔，詎料，大環境景氣不佳
    ，導致其業務量萎縮，97年 9月後轉任行政職務，每月僅能
    領取底薪約 20000元，實在無法維持最低基本生活，聲請人
    不得已於97年 9月毀諾，聲請人毀諾具有不可歸責於己致履
    行顯有重大困難之事由（見本院卷第 5頁），而無擔保或無
    優先權之債務總額未逾1200萬元，復未經法院裁定開始清算
    程序或宣告破產，依法自得聲請更生程序，懇請裁定開始更
    生等語。
三、查聲請人主張因職務變動致薪資減少乙節，固據其提出存款
    存摺影本在卷可稽（見本院卷第14至21頁），惟就聲請人職
    務變動之原因，據聲請人就職之安泰人壽保險股份有限公司
    函覆稱：「聲請人確於97年10月13日『自行』聲請自籌備主
    任一職轉任保險業務員，惟對其聲請轉任之原因並無從得知
    」等語（見本院卷第50至52頁），依上開函覆內容尚難認為
    聲請人「自行」聲請轉任，導致薪資減少，已符合不可歸責
    於己之事由，本院乃於98年3 月19日函請聲請人說明該職務
    變動是否因不可歸責於己之事由，該通知業於98年3 月24日
    合法送達聲請人，有送達證書1 紙復卷可證（見本院卷第77
    頁），聲請人迄未補正，本院無從認定其確有不可歸責於己
    之事由，而得聲請更生。綜上，聲請人之主張不符合消費者
    債務清理條例第151 條第5 項、第6 項規定，而該欠缺亦屬
    無從補正，自應駁回其更生之聲請，爰裁定如主文。
中    華    民    國    98    年    5     月    25    日
                  民事第三庭    法      官  陳映如
上為正本係照原本作成
如不服本裁定，應於裁定送達後10日內，以書狀向本院提出抗告
，並繳納抗告費新臺幣1千元
中    華    民    國    98    年    5     月    25    日
                                書  記  官  李錦輝


司法院資訊處製作；財團法人民間司法改革基金會備份。
